【裁判字號】    90,上易,2886
【裁判日期】    901003
【裁判案由】    毒品危害防制條例
【裁判全文】
臺灣高等法院刑事判決                            九十年度上易字第二八八六號
    上  訴  人
    即  被  告  甲○○
右上訴人因違反毒品危害防制條例案件，不服臺灣板橋地方法院九十年度易字第二一
二五號，中華民國九十年七月十三日第一審判決（起訴案號：臺灣板橋地方法院檢察
署九十年度毒偵字第一五六一號），提起上訴，本院判決如左：
    主  文
上訴駁回。
    事  實
一、甲○○曾於民國（下同）八十四年間因違反麻醉藥品管理條例案件，經台灣台北
    地方法院判處有期徒刑十月確定，八十六年七月一日縮刑期滿執行完畢。
二、甲○○明知海洛因及安非他命係毒品（按係第一級毒品及第二級毒品），禁止非
    法持有，竟於八十九年八月二十三日中午十二時許，在桃園縣八德市○○街附近
    ，受蕭千惠（綽號「小惠」，已成年，確實年籍不詳）之託，同時非法持有第一
    級毒品海洛因一小包（淨重０．七八，包裝重０．四三公克）及第二級毒品安非
    他命二十三小包（總毛重二十四．二八公克，總淨重十九．０四公克，驗餘總淨
    重十八公克，）。嗣於同日下午十六時許，在上址為警查獲，並扣得上開毒品。
二、案經桃園縣警察局龜山分局報請台灣板橋地方法院檢察署檢察官偵查起訴。
    理  由
一、右揭罪事實，業據被告甲○○於警訊、原審及本院審理時供稱：「我是在（23）
    日在桃縣八德市○○街時間是八十九年八月二十三日下午十六時許，警方臨檢盤
    查我時當場查獲我小手提袋內有海洛因一．二公克及安非他命二十四．七公克。
    」（見臺灣板橋地方法院檢察署八十九年度毒偵字第四六四八號卷第四頁背面）
    、「是在我身上查扣海洛因及安非他命，．．．」（見原審卷第三十八頁）及「
    （毒品是不是在你身上查獲的）是的，是蕭千惠交給我保管的。」（見本院九十
    年九月十九日審判筆錄）等語不諱，復有前開物品扣案可證。又前開扣案之物品
    ，其中一小包，經送請法務部調查局鑑定結果，確係第一級毒品海洛因，淨重０
    ．七八公克，包裝重０．四三公克，有該局八十九年九月十五日（八九）陸一字
    第八九一七一八一四號鑑定通知書一份在卷足憑，另二十三小包，經送請內政部
    警政署刑事警察局鑑定結果，確係均為第二級毒品甲基安非他命，總毛重二十四
    ．二八公克，總淨重十九．０四公克，驗餘總淨重十八公克，亦有該局九十年五
    月二十三日刑鑑字第五０六八九號鑑驗通知書一份附卷足證。再持有毒品罪，以
    持有各該毒品為已足，不以毒品所有權歸屬行為人為必要，是被告雖辯稱該毒品
    非屬伊所有云云，仍不足解免其罪責之成立。本件事證明確，被告犯行洵堪認定
    。
二、核被告所為，係犯毒品危害防制條例第十一條第一項之持有第一級毒品及同條第
    二項之持有第二級毒品罪。被告以一行為同時持有第一級毒品海洛因及第二級毒
    品安非他命，觸犯二罪名，為想像競合犯，應從一重之持有第一級毒品罪論處。
    公訴人認被告犯意各別，罪名不同，應予分論併罰，尚有誤會。查被告曾於八十
    四年間因違反麻醉藥品管理條例案件，經台灣台北地方法院判處有期徒刑十月確
    定，於八十六年七月一日縮刑期滿執行完畢，有本院被告全國前按紀錄表一份在
    卷為憑，於五年之內，再犯有期徒刑以上之本罪，為累犯，應依法加重其刑。
三、原審基於前述理由，因依毒品危害防制條例第十一條第一項、第十八條第一項前
    段，刑法第十一條前段、第五十五條、第四十七條各規定，於審酌被告犯罪之動
    機、目的、手段、所生危害及犯後態度等一切情狀，量處有期徒刑十一月，並以
    扣案之第一級毒品海洛因一小包（淨重０．七八，包裝重０．四三公克）及第二
    級毒品安非他命二十三小包（總毛重二十四．二八公克，總淨重十九．０四公克
    ，驗餘總淨重十八公克，），係違禁物，併依毒品危害防制條例第十八條第一項
    前段規定宣告沒收銷燬之。經核其認事用法，俱無違誤，量刑亦甚允洽。被告上
    訴意旨，空言否認犯罪，為無理由，應予駁回。
據上論斷，應依刑事訴訟法第三百六十八條，判決如主文。
本案經檢察官曾忠己到庭執行職務。
中      華      民      國     九十     年      十      月      三      日
                              台灣高等法院刑事第六庭
                                  審判長法  官  陳  春  秋
                                        法  官  徐  培  元
                                        法  官  高  明  哲
右正本證明與原本無異。
不得上訴。
                                        書記官  李  垂  福
中      華      民      國     九十     年      十      月      五      日
附錄本案論罪科刑法條全文
毒品危害防制條例第十一條
持有第一級毒品者，處三年以下有期徒刑、拘役或新台幣五萬元以下罰金。
持有第二級毒品者，處二年以下有期徒刑、拘役或新台幣三萬元以下罰金。
持有專供製造或施用毒品之器具者，處一年以下有期徒刑、拘役或新台幣一萬元以下
罰金。


司法院資訊處製作；財團法人民間司法改革基金會備份。
